臺灣板橋地方法院刑事判決　　　　　　　　96年度訴字第50號
公　訴　人　臺灣板橋地方法院檢察署檢察官
被　　　告　甲○○
指定辯護人　義務辯護人蕭守厚律師
上列被告因違反毒品危害防制條例案件，經檢察官提起公訴（95
年度偵字第18860 號），本院判決如下：
    主  文
甲○○販賣第二級毒品，處有期徒刑柒年伍月。扣案第二級毒品
甲基安非他命（淨重零點零陸公克），沒收銷燬之；扣案000
0000000號行動電話壹支，沒收之；犯罪所得財物新台幣
壹仟元，沒收之，如全部或一部不能沒收時，以其財產抵償之。
    事  實
一、甲○○基於販賣第二級毒品甲基安非他命之犯意，於民國九
    十五年八月三日晚上八時三十二分許，經乙○○（其施用第
    二級毒品犯行部分，經檢察官另案偵辦）以其使用之000
    0000000號行動電話與甲○○當時所使用之0000
    000000號行動電話聯絡，表示要購買新台幣（下同）
    一千元之第二級毒品甲基安非他命，其後雙方陸續以上開行
    動電話聯繫，並約定在臺北縣三重市○○○路一０七號中華
    電信公司前交易，至同日晚上九時許，甲○○攜帶第二級毒
    品甲基安非他命一包（毛重零點二六公克，淨重零點零六公
    克），前往上開約定交易地點與乙○○見面後，由乙○○先
    交付一千元給甲○○，並以佯裝請吃檳榔而將檳榔盒交給甲
    ○○，甲○○則將上開第二級毒品甲基安非他命放入檳榔盒
    中再交給乙○○收受之方式，將上開第二級毒品甲基安非他
    命以一千元之代價販賣給乙○○。嗣於同日晚上十時許，甲
    ○○與乙○○交易完成後，二人一同行經臺北縣三重市○○
    ○路二十九號前，為警查獲，並在乙○○所騎乘之車號ＤＱ
    Ａ－二八二號機車置物箱內，扣得上開置放在檳榔盒內之第
    二級毒品甲基安非他命一包（毛重零點二六公克，淨重零點
    零六公克），及甲○○所有供其聯絡販賣甲基安非他命事宜
    使用之0000000000號行動電話一支。
二、案經臺北縣政府警察局三重分局移送臺灣板橋地方法院檢察
    署檢察官偵查起訴。
    理  由
甲、證據能力部分：
    按被告以外之人於審判外之言詞或書面陳述，除法律有規定
    者外，不得作為證據，刑事訴訟法第一百五十九條第一項固
    定有明文。惟經當事人於審判程序同意作為證據，法院審酌
    該言詞陳述或書面陳述作成時之情況，認為適當者，亦得為
    證據。又當事人、代理人或辯護人於法院調查證據時，知有
    第一百五十九條第一項不得為證據之情形，而未於言詞辯論
    終結前聲明異議者，視為有前項之同意，亦據同法第一百五
    十九條之五規定甚明。查本案證人即向被告購毒者乙○○於
    警詢、偵查中之證言，固屬審判外之陳述，惟被告於本院審
    理中僅否認上開證述內容之真實性，辯護人於本院審理中就
    上開證述之證據能力部分則表明不爭執，且迄於言詞辯論終
    結前亦未再聲明異議或撤銷同意，而本院審酌證人於陳述作
    成之情況，核無違法取證及證明力明顯過低之瑕疵，其偵查
    中之證述，亦經依法具結，足認為以之作為證據為適當。故
    依諸上開法文規定，證人乙○○上開於審判外之陳述，得為
    證據。
乙、認定事實之理由部分：
一、訊據被告甲○○對其於九十五年八月三日晚上九時許，其有
    在臺北縣三重市○○○路一０七號電信局前，將上開第二級
    毒品甲基安非他命一包（毛重零點二六公克，淨重零點零六
    公克），交付給證人乙○○之事實，固於本院審理中坦承不
    諱，惟辯稱：是乙○○在被查獲當天打電話拜託我幫他拿一
    千元的安非他命，我跟他說怎麼可以幫他拿，因為幫他拿就
    等於有罪，他就說那他花錢，我去幫他拿安非他命，兩人再
    一起施用，所以我當天才會幫他跟我朋友買安非他命。是我
    先墊錢去跟我朋友買，之後再跟他收錢，我買到安非他命後
    是在三重市○○○路上電信局前交付給他，再跟他收一千元
    。我當天跟我朋友買了一千五百元的安非他命，共兩包，我
    給乙○○一包，兩包重量多少我不清楚。我是先跟我朋友綽
    號「毛毛」的講要買一千五百元安非他命，跟「毛毛」說我
    朋友要一千元，我要五百元，叫他先分好。安非他命我是在
    正義北路高速公路下跟我朋友「毛毛」買的，是因為乙○○
    打電話給我之後，我才去跟「毛毛」買的。乙○○也認識「
    毛毛」，我沒有販賣安非他命給乙○○云云。
二、經查：
（一）上開事實，業據證人乙○○於警詢、偵查中證述綦詳，互
      核相符，其於警詢中證稱：「警方盤查我及同行友人甲○
      ○，並於我機車車號ＤＱＡ－二八二號之置物箱內之檳榔
      盒內查獲安非他命一小包毛重零點二六公克，淨重零點零
      六公克」、「查獲之安非他命是我所有」、「是以一千元
      代價向同案查獲之友人甲○○購買」、「我是撥打甲○○
      的電話，號碼是0000000000號，表明要購買安
      非他命後，他跟我約於九十五年八月三日二十一時左右，
      在三重市○○○路一０七號電信局前交易，我先拿一千元
      他後，他叫我拿檳榔盒給他，他吃一顆，然後將安非他命
      放在檳榔盒內。因為我答應要買酒給同事，而我一千元已
      支付給他，所以我要跟他借一百元，之後他要帶我至超商
      ，隨後就遇到警察臨檢」等語（見偵查卷第十一頁），其
      於偵查中亦結證稱：「扣案之安非他命一包，是昨晚九點
      多，在三重市○○○路或南路的中華電信門口向甲○○買
      的。我昨天下班後九點多，用我的0000000000
      號行動電話打給他，是打到0000000000號，說
      要買一千元安非他命，他叫我去電信局門口等，我在那裡
      等了很久，打電話催他幾次後，他才來。我們一手交錢，
      一手交貨後，他說要帶我去跟朋友借錢，我們才一起被警
      察查獲。查獲的安非他命就是我跟他買的，還沒施用」等
      語（見偵查卷第四二頁）。此外，並有證人乙○○所使用
      之0000000000號、被告所使用之000000
      0000號行動電話雙向通聯紀錄各一件，及於證人乙○
      ○所騎乘之機車置物箱內查獲之白色透明結晶一包（毛重
      零點二六公克，淨重零點零六公克）扣案足資佐證。而上
      開扣案白色透明結晶一包，經送鑑定結果，確含有第二級
      毒品甲基安非他命成分之事實，並有臺灣檢驗科技股份有
      限公司九十五年九月一日濫用藥物檢驗報告一件（報告編
      號：CH/2006/80997）在卷可稽。
（二）被告雖以上開情詞置辯，然查：
    (1)、被告於警詢中供稱：「乙○○有打電話跟我購買毒品，
        但我沒有拿給他」云云（見偵查卷第九頁），其於檢察
        官偵查中則稱：「昨晚他打電話給我，問我有沒有安非
        他命，我打給他說沒有。他又一直打電話給我，因為我
        去找朋友，就在光興國小附近見到他，因為國小在正義
        南路上，我跟他一起走，還沒到朋友家，就被警察查獲
        」云云（見偵查卷第三八頁），其後於本院審理中先則
        供稱：「是乙○○在被查獲當天打電話拜託我幫他拿一
        千元的安非他命，我跟他說怎麼可以幫他拿，因為幫他
        拿就等於有罪，他就說那他花錢，我去幫他拿安非他命
        ，兩人再一起施用，所以我當天才會幫他去跟我朋友買
        安非他命。我先墊錢去跟我朋友買，之後再跟他收錢。
        我買到安非他命後是在三重市○○○路上電信局前交付
        給他，再跟他收一千元」云云（見本院九十六年二月一
        日準備程序筆錄第二頁），其後改稱：「是乙○○在電
        話聯絡後，先拿一千元到我家給我，我跟他說我沒有，
        我要再去跟朋友拿，他就在我家當面跟我約在電信局前
        面等」云云（見本院九十六年二月一日準備程序筆錄第
        三頁），其後又改稱：「被查獲當天，是證人乙○○拜
        託我過去跟『毛毛』拿安非他命過來給他，當時他是說
        他懶得過去拿，叫我去幫他拿一下，所以我就去幫他拿
        」、「查獲當天是證人先打電話給我，說要跟我拿，我
        說我沒有，我的朋友才有，叫他自己去向『毛毛』拿。
        後來因為我自己也要拿，所以就跟『毛毛』拿一千五百
        元，『毛毛』跟我約在電信局，所以我就打電話跟乙○
        ○約，跟乙○○一起去電信局那邊等，等很久之後，我
        還自己去吃東西，之後『毛毛』又打電話來，說要改約
        在我家，乙○○都一直在我旁邊，他也知道要改約我家
        樓下等，我就跟乙○○到我家樓下等，等很久之後又改
        在電信局見面，後來又改在高速公路下。乙○○因為等
        很久，不耐煩，所以就叫我自己去拿，他在電信局那邊
        等。結果我就去高速公路那邊拿回來，在電信局那邊交
        給乙○○。拿到的時候，『毛毛』就已經把我們的量，
        一個一千、一個五百分裝好了」云云（見本院九十六年
        三月十五日審判筆錄第九、十頁）。是被告就其有無將
        扣案之甲基安非他命交給證人乙○○、與證人乙○○聯
        絡過程之內容、為何原因去向綽號「毛毛」之友人購入
        毒品轉交證人乙○○、乙○○是否事先交付一千元購毒
        代價等情，前後供述不一，已無從遽以採信。
    (2)、又證人乙○○於警詢、偵查中均已明確指稱扣案之甲基
        安非他命，即是其與被告電話聯絡後，約定在臺北縣三
        重市○○○路一０七號中華電信公司前，以一千元代價
        向被告購得等語明確，均未曾證述扣案之甲基安非他命
        ，是其請被告幫忙去拿回後，二人再一起施用，或係因
        為懶得去向綽號「毛毛」之友人購買，而請被告幫忙去
        拿，或其有事先交付一千元給被告，或其有與被告一同
        等待綽號「毛毛」之友人到場交易，並一再變更交易地
        點等情，有如前述。至證人乙○○於本院審理中雖改證
        稱：「當天我先打電話給他，我說我要跟他拿一千元的
        安非他命，他說要等，我不願意等，然後就掛斷電話了
        。過一會他又打電話過來，說有朋友要買三千元的安非
        他命，但是他如果向藥頭拿四千元的安非他命比較多，
        說差一千元，問我要不要買，我就說好，就約好在電信
        局那邊見面，在那邊當場我交給他一千元，他給我安非
        他命」云云，惟此不僅與其本身在警詢、偵查中證述向
        被告購買毒品之情節不相符合，亦與被告上開供述二人
        聯絡過程之內容，大相逕庭，是證人乙○○於審理中上
        開證言，顯有附和被告辯詞、迴護被告之嫌，尚非足採
        。況證人乙○○於本院審理中亦證稱：「我不認識綽號
        『毛毛』之人」、「我不認識被告拿毒品的上手」、「
        被告沒有跟我說他是向誰拿的」、「我沒有跟被告說他
        幫我拿毒品回來後，要跟他一起施用」、「我從頭到尾
        就是在電信局那邊等，並沒有跟被告跑來跑去」等語（
        見本院九十六年三月十五日審判筆錄第六至八頁、第十
        頁），益徵被告上開辯詞與證人乙○○審理中所證，多
        所齟齬，足認被告辯詞，無非卸責之詞，不足採信。
（三）本件雖因被告否認販賣甲基安非他命予證人乙○○之犯行
      ，致無法查知其販賣甲基安非他命之利得，惟按販賣甲基
      安非他命係政府嚴予查緝之違法行為，且上述毒品可任意
      分裝或增減其分量，而每次買賣之價量，亦隨時隨雙方關
      係之深淺、當時之資力、需求程度及對行情之認知等因素
      ，機動的調整，因之販賣之利得，除經坦承犯行，或帳冊
      價量均記載明確外，委難察得實情，是縱未確切查得販賣
      賺取之實際差價，但除別有事證，足認係按同一價格轉讓
      ，確未牟利之情形外，尚難執此認非法販賣之事證有所不
      足，致知過坦承者難辭重典，飾詞否認者反得逞僥倖，而
      失情理之平；且甲基安非他命之價格不低，且取得不易，
      凡為販賣之不法行為者，苟無利可圖，應無甘冒重典，平
      白無端義務為該買賣之工作，是其販入之價格必較售出之
      價格低廉，而有從中賺取買賣差價牟利之意圖及事實，應
      屬符合論理法則且不違背社會通常經驗之合理判斷，況被
      告與證人乙○○雖然相識，但並不常聯絡等情，亦為被告
      於本院審理中所自承，顯然雙方並無深交亦非至親，其茍
      無利得，豈有甘冒重典，而以原價買賣甲基安非他命之理
      ，衡諸常理，被告販賣甲基安非他命予證人乙○○，從中
      賺取差價牟利之營利意圖，至堪認定。
（四）綜上所述，被告販賣第二級毒品甲基安非他命之犯罪事實
      ，證據明確，其上開辯解不足採信，犯行堪以認定。
丙、論罪科刑部分：
一、核被告甲○○所為，係犯毒品危害防制條例第四條第二項販
    賣第二級毒品罪。被告販賣前持有甲基安非他命之低度行為
    ，為販賣之高度行為所吸收，不另論罪。爰審酌被告素行、
    犯罪之動機、目的、手段、所販賣之毒品數量尚非龐大，及
    犯罪否認犯行，並無悔意之態度等一切情狀，量處如主文所
    示之刑，以示儆懲。
二、沒收部分：
（一）扣案之甲基安非他命（淨重零點零六公克），為查獲之毒
      品，不問屬於犯人與否，應依毒品危害防制條例第十八條
      第一項前段規定，宣告沒收銷燬之；至包裝上開毒品之夾
      鍊袋一個，因與上開毒品已一併於買賣時交付予證人乙○
      ○，而移轉所有權，非屬被告所有，爰不予宣告沒收。
（二）另扣案之被告所有供其聯絡販賣甲基安非他命事宜使用之
      0000000000號行動電話一支，為被告犯本罪所
      用之物，且為被告所有，爰依毒品危害防制條例第十九條
      第一項規定，宣告沒收之。
（三）按依毒品危害防制條例第十九條第一項：「犯同條例第四
      條至第九條、第十二條、第十三條或第十四條第一項第二
      項之罪者，其供犯罪所用或因犯罪所得之財物均沒收之，
      如全部或一部不能沒收時，追徵其價額或以其財產抵償之
      」，係採義務沒收主義，故販賣毒品所得之金錢，如能認
      定確係販賣毒品所得之款項，均應宣告沒收，不以當場搜
      獲扣押者為限（最高法院九十三年台上字第二六七○號判
      決意旨參照），是販賣毒品所得之金錢，無論已否扣案，
      如仍屬存在，即應依法沒收。經查被告販賣毒品甲基安非
      他命予乙○○之所得一千元，係被告販賣毒品所得之財物
      ，雖未扣案，然無證據證明已不存在，仍應依毒品危害防
      制條例第十九條第一項之規定宣告沒收，惟如全部或一部
      不能沒收時，依同條項之規定，應以其財產抵償之。
據上論斷，應依刑事訴訟法第二百九十九條第一項前段，毒品危
害防制條例第四條第二項、第十八條第一項前段、第十九條第一
項，判決如主文。
本案經檢察官黃仙宜到庭執行職務。
中　　華　　民　　國　　96　　年　　3 　　月　　29　　日
                  刑事第十六庭    審判長法  官  白光華
                                        法  官  曾淑娟
                                        法  官  楊志雄
右正本證明與原本無異。
如不服本判決應於送達後十日內向本院提出上訴狀。
                                        書記官  陳靜怡
中　　華　　民　　國　　96　　年　　3 　　月　　29　　日
附錄本案論罪科刑法條全文：
毒品危害防制條例第四條
製造、運輸、販賣第一級毒品者，處死刑或無期徒刑；處無期徒
刑者，得併科新臺幣一千萬元以下罰金。
製造、運輸、販賣第二級毒品者，處無期徒刑或七年以上有期徒
刑，得併科新臺幣七百萬元以下罰金。
製造、運輸、販賣第三級毒品者，處五年以上有期徒刑，得併科
新臺幣五百萬元以下罰金。
製造、運輸、販賣第四級毒品者，處三年以上十年以下有期徒刑
，得併科新臺幣三百萬元以下罰金。
製造、運輸、販賣專供製造或施用毒品之器具者，處一年以上七
年以下有期徒刑，得併科新臺幣一百萬元以下罰金。
前五項之未遂犯罰之。
